【裁判字號】    98,台上,4579
【裁判日期】    980813
【裁判案由】    偽造有價證券
【裁判全文】
最高法院刑事判決            九十八年度台上字第四五七九號
上  訴  人  台灣高等法院檢察署檢察官
被      告  甲○○
選任辯護人  賴玉山律師
            呂理胡律師
上列上訴人因被告偽造有價證券案件，不服台灣高等法院中華民
國九十八年二月十九日第二審更審判決（九十七年度上更(一)字第
二九五號，起訴案號：台灣桃園地方法院檢察署九十一年度偵字
第一二三四三號、第一二三四六號、第一二三四七號），提起上
訴，本院判決如下：
    主  文
上訴駁回。
    理  由
按具裁判上一罪關係之案件，部分屬刑事訴訟法第三百七十六條
以外之罪而得提起第三審上訴，部分為上開法條所列而不得上訴
於第三審法院者，不論得上訴部分為重罪或輕罪，依審判不可分
原則，原不得上訴第三審部分，固得附隨一併提起第三審上訴，
但以得上訴第三審部分之上訴合法為前提；倘上訴理由書狀僅就
不得上訴第三審部分指摘原判決違法，對得提起第三審上訴部分
未敘及其上訴理由，則得提起第三審上訴部分，其上訴既不合法
，不得提起第三審上訴部分，自無從適用審判不可分原則，應認
全部上訴均不符合第三審上訴之法定要件，為違背法律上之程式
，予以駁回。本件原判決認被告甲○○所為，係犯修正前商業會
計法第七十一條第一款填製不實會計憑證、刑法第二百十六條、
第二百十五條行使業務登載不實文書及第三百三十六條第二項業
務侵占等罪，應依刑法修正前之牽連犯規定，從較重之業務侵占
罪論處罪刑；另就其被訴以手續費折讓、伙食費、購買電腦設備
等方式向永全證券股份有限公司（下稱永全公司）詐取財物，藉
手續費折讓退佣之名義侵占永全公司財物，擅自塗銷永全公司支
票上關於受款人及禁止背書轉讓之記載，為逃漏稅捐之永全公司
之負責人，而分別涉犯刑法第三百三十九條第一項詐欺取財、第
三百三十六條第二項業務侵占、第二百零一條第一項變造有價證
券及稅捐稽徵法第四十七條、第四十一條公司負責人逃漏稅捐等
罪嫌部分，則說明經審理結果，此等被告被訴部分之犯罪均屬不
能證明，因公訴人認此等部分與被告上開有罪部分有裁判上一罪
關係，故均不另為無罪之諭知。檢察官不服原審判決，於民國九
十八年四月二日提起上訴，然其上訴理由書所敘述者，皆係關於
業務侵占罪部分之上訴理由，是其以上訴所爭執者，為屬刑事訴
訟法第三百七十六條第三款所列不得上訴於第三審法院之罪名部
分，對原判決認定被告觸犯填製不實會計憑證罪，及關於被告被
訴變造有價證券、公司負責人逃漏稅捐而不另為無罪諭知等得上
訴於第三審之罪名部分，則無一語指摘及此，揆之首揭說明，其
上訴不合法律上之程式，應予駁回。又被告關於得上訴第三審之
重罪部分，既應從程序上予以駁回，而無從為實體上判決，就其
他行使業務登載不實文書、業務侵占、詐欺取財等不得上訴第三
審之輕罪部分，自無從適用審判不可分原則，併為實體上審判，
亦應從程序上予以駁回。
據上論結，應依刑事訴訟法第三百九十五條前段，判決如主文。
中    華    民    國  九十八  年    八    月   十三   日
                      最高法院刑事第四庭
                          審判長法官  張  淳  淙
                                法官  劉  介  民
                                法官  蔡  彩  貞
                                法官  林  俊  益
                                法官  吳  信  銘
      本件正本證明與原本無異
                                      書  記  官
中    華    民    國  九十八  年    八    月  二十四  日
                                                      V


司法院資訊處製作；財團法人民間司法改革基金會備份。
